# 请问现在规定不让现金坐支还有意义吗？现在还真的会有处罚吗？

提问人：alony 时间：2013-11-27 18:02:50
请问现在规定不让现金坐支还有意义吗？现在还真的会有处罚吗？ 感觉真是个头被门挤了的规定。。。

回答人：chenyiwei
既然 1988 年的《现金管理暂行条例》并未废止，理论上目前仍存在因此问题受到处罚的可能性。 当然《现金管理暂行条例》的修改已经提上日程了。